臺灣高等法院刑事裁定　　　　　　　　　 94年度抗字第207號
抗　告　人　甲○○
上列抗告人即受刑人因檢察官指揮執行聲明異議案件（台灣桃園
地方法院檢察署九十四年度執字第八六六號），不服臺灣桃園地
方法院中華民國94年3月25日裁定（94年度聲字第646號），提起
抗告，本院裁定如下：
    主  文
抗告駁回。
    理  由
一、本件抗告人即受刑人甲○○向原法院即台灣桃園地方法院聲
    明異議意旨略以：其前因殺人未遂等案件，經原法院於民國
    93年1月15日以91年度訴字第1653號判決「甲○○參與犯罪
    組織，處有期徒刑3年，並於刑之執行完畢或赦免後令入勞
    動處所強制工作3年。又共同以脅迫使人行無義務之事，處
    有期徒刑5月。應執行有期徒刑3年2月，並於刑之執行完畢
    或赦免後令入勞動處所強制工作3年。」嗣經本院於93年7
    月22日以93年度上訴字第560號駁回上訴，復經最高法院於
    93年12月23日以93年度台上字第6724號判決「原判決關於‧
    ‧‧甲○○參與犯罪組織部分‧‧‧均撤銷，發回臺灣高等
    法院。其他上訴駁回。」因而聲明人所涉數罪中就共同以脅
    迫使人行無義務罪判處有期徒刑5月之部分先行確定，參與
    犯罪組織部分則撤銷發回臺灣高等法院而未確定。依據司法
    院大法官會議釋字第144號、第366號解釋理由書所載，於數
    罪併罰宣告多數有期徒刑，其中部分犯罪仍在上訴程序尚未
    確定之情形，應俟上訴部分確定後再行執行，以免與將來可
    能更定之應執行刑產生悍格，致生執行困擾並損及受刑人權
    益，且聲明人一旦入獄執行5月有期徒刑部分，就組織犯罪
    條例部分會因聲明人在監，致舉證應受影響，且若本院就聲
    明人違反組織犯罪條例部分維持3年有期徒刑之判決，聲明
    人總計要執行3年5月，較原法院原判決應執行3年2月不利益
    ，因而向臺灣桃園地方法院檢察署聲請暫緩執行，然經該署
    於94年3月4日以桃檢輕辛94執字第866號函，命令聲明人應
    於94年3月29日到案執行，為此聲明異議云云。
二、按刑事訴訟法第484 條規定，受刑人以檢察官執行之指揮為
    不當者，得向諭知該裁判之法院聲明異議，惟所謂「檢察官
    執行之指揮不當」，係指執行之指揮違法及執行方法不當等
    情形（參照最高法院77年臺抗字第741 號判決）；次按，裁
    判除關於保安處分者外，於確定後執行之；又檢察官指揮執
    行徒刑時，於受刑人有（一）心神喪失（二）懷胎五月以上
    （三）生產未滿二月（四）現罹疾病，恐因執行而不能保其
    生命等四種情形，應於痊癒或該事故消滅前，停止執行，此
    觀刑事訴訟法第456 條、第467 條之規定即明。換言之，應
    於判決確定後執行，而受徒刑宣告之受刑人若無刑事訴訟法
    第467 條所規定該等情形，即無應停止執行之必要。末按，
    「本件被告被訴贓物罪部分，經第一審判決後，被告雖曾提
    起上訴，但又撤回上訴而告確定，則該部分已自原審脫離繫
    屬，既非與被告所犯過失致人於死之罪刑同時宣告，自應俟
    後者部分確定後，由檢察官依刑事訴訟法第477條規定聲請
    法院依刑法第53條以裁定定其應執行之刑」等情，有最高法
    院71年度台上字第6507號判決意旨參照。
三、經查：
（一）聲明人因殺人未遂等案件，經台灣桃園地方法院於93年1
      月15日以91年度訴字第1653號判決「甲○○參與犯罪組織
      ，處有期徒刑3年，並於刑之執行完畢或赦免後令入勞動
      處所強制工作3年。又共同以脅迫使人行無義務之事，處
      有期徒刑5月。應執行有期徒刑3年2月，並於刑之執行完
      畢或赦免後令入勞動處所強制工作3年。」嗣經本院於93
      年7月22日以93年度上訴字第560 號駁回上訴，復經最高
      法院於93年12月23日以93年度台上字第6724號判決「原判
      決關於‧‧‧甲○○參與犯罪組織部分‧‧‧均撤銷，發
      回臺灣高等法院。其他上訴駁回。」因而聲明人所涉數罪
      中就共同以脅迫使人行無義務罪判處有期徒刑5月之部分
      先行確定，參與犯罪組織部分則撤銷發回本院而未確定等
      情，有上開判決書及其刑案資料查註紀錄表在卷可稽，則
      聲明人所犯共同以脅迫使人行無義務之事犯行部分業已確
      定，至為明確。
（二）又聲明人係以如因已判決確定部分入獄服刑將影響其就違
      反組織犯罪條例犯行部分之訴訟進行，及先執行共同以脅
      迫使人行無義務之事部分，將致其受有不利益為由，向臺
      灣桃園地方法院檢察署，聲請暫緩執行，且經該署檢察官
      於94年3 月4日以桃檢輕辛94執字第866號函，命令聲明人
      應於94年3月29日到案執行等情，業經原法院依職權調閱
      臺灣桃園地方法院檢察署94年度執字第866號執行卷宗查
      閱屬實，是以聲明人既無刑事訴訟法第467條所列應予停
      止執行之原因，該署檢察官命令聲明人應於94年3月29日
      到案執行，就此實難認其執行之指揮有何違法或不當，聲
      請人以其上開理由向檢察官聲請延緩執行，檢察官未准予
      延緩執行之聲請，核無不當，聲明人之異議應予駁回。
四、抗告意旨雖指稱：本件抗告人即受刑人所涉二罪，其中一罪
    固已確定，惟他罪尚在上訴程序中，將來若獲判無罪或改判
    等，均將影響本案之執行；且已確定之強制罪部分，本得易
    科罰金以執行之，僅因與他罪併合處罰之故而未併為易科罰
    金標準之記載，設若即於目前先為執行，勢將使受刑人喪失
    原有得易科罰金之機會。從而，為免產生扞格致生執行困擾
    並損及受刑人權益，本件自應俟他罪上訴部份確定後再行執
    行，詎執行檢察官仍指揮就上開確定部分先為執行，實有不
    當，乃原法院未查，復為駁回受刑人異議之裁定，自有違誤
    ，為此提出抗告，請准予撤銷原裁定，並撤銷檢察官指揮執
    行之命令云云。
五、本件抗告人即受刑人所提起之聲明異議，乃針對台灣桃園地
    方法院檢察署九十四年三月四日桃檢清辛九四執字第八六六
    號函為之。觀之卷附該函影本主旨載稱：「台端聲請暫緩執
    行本署九十四年度執字第八六六號案件刑罰一事，查無刑事
    訴訟法第四百六十七條停止執行之原因，礙難准許，... 」
    （原法院卷第十六頁），即此，本件聲明異議僅須就檢察官
    駁回抗告人即受刑人停止執行之請求，是否合法與適當加以
    審酌以資判斷。至於就受刑人所觸犯二罪中已先行確定在案
    之強制罪是否得聲請易科罰金一節，因迄未在檢察官執行指
    揮之範圍，自非本件聲明異議程序中所應考量，合先指明。
六、按檢察官指揮執行時，受刑人僅得遇有符合（一）心神喪失
    （二）懷胎五月以上（三）生產未滿二月（四）現罹疾病，
    恐因執行而不能保其生命等四種情形，應於痊癒或該事故消
    滅前，停止執行，刑事訴訟法第四百五十六條、第四百六十
    七條之定有明文。經查本件聲明人所據上開事由，並不符合
    上開法定得聲請停止執行之要件。因此，檢察官駁回其停止
    執行之聲請，於法自無違誤。原法院基此，駁回其對於檢察
    官執行指揮之異議，自屬正確。受刑人猶執前詞提出抗告，
    指摘原法院裁定不當，為無理由，應予駁回。
七、至於檢察官先予執行受刑人已經判決確定之強制罪所經判處
    有期徒刑五月部分，受刑人是否得聲請以易科罰金之方式執
    行之，因檢察官並未為准許或駁回之執行指揮，受刑人自不
    得預先執為聲請停止執行之論據，附此敘明。
八、據上論斷，依刑事訴訟法第412條，裁定如主文。
中　　華　　民　　國　　94　　年　　4 　　月　　19　　日
　　　　　　　　　刑事第十二庭審判長法　官  李文成
　　　　　　　　　　　　　　　　　  法　官　王復生
　　　　　　　　　　　　　　　　　  法　官　周盈文
以上正本證明與原本無異。
如不服本裁定，應於收受送達後五日內向本院提出抗告狀。
                                    書記官　余姿慧
中　　華　　民　　國　　94　　年　　4 　　月　　19　　日
